【裁判字號】    97,交簡上,192
【裁判日期】    980227
【裁判案由】    公共危險
【裁判全文】
臺灣臺北地方法院刑事判決           97年度交簡上字第192號
上  訴  人
即  被  告  甲○○
上列上訴人即被告因公共危險案件，不服本院臺北簡易庭於97年
10月23日所為97年度北交簡字第1647號第一審刑事簡易判決（聲
請簡易判決處刑案號：97年度偵字第19577 號），提起上訴，本
院管轄之第二審合議庭判決如下：
    主  文
上訴駁回。
    事  實
一、甲○○於民國97年8月16日23時許至翌（17）日5時10分許，
    在臺北市○○區○○路1段65號地下室某PUB內，飲用啤酒等
    酒類飲料後，已不能安全駕駛動力交通工具，詎其竟仍於同
    年8月17日5時10分許，駕駛車號BQM-793 號重型機車自上開
    地點出發，沿臺北市○○○路行駛，欲返回其位於臺北市○
    ○區○○街32巷2弄1號3樓之住處，嗣為警於同年8 月17日5
    時46分許，在臺北市大安區○○○路○段147巷5 號前攔檢查
    獲，並檢測其呼氣酒精濃度達每公升0.69毫克，而悉上情。
二、案經臺北市政府警察局大安分局報告臺灣臺北地方法院檢察
    署檢察官偵查後，聲請逕以簡易判決處刑。
    理  由
一、上訴人即被告甲○○對於原審關於其於97年8月15日凌晨0時
    30分許，在上址飲用海尼根啤酒約5 瓶後，已達不能安全駕
    駛動力交通工具之程度，仍於同日凌晨4時3分許，駕駛該重
    型機車行經臺北市○○區○○街70巷5弄6號前為警攔檢查獲
    ，經檢測其呼氣酒精濃度達每公升0.76毫克，而犯刑法第18
    5條之3之罪部分之判決，並未聲明不服，有被告提出之上訴
    狀可按，復據被告於本院審理時陳述明確，是原審該部分之
    判決業已確定，合先敘明。
二、訊據被告於警詢及檢察官偵訊時，對於其有於上開時、地飲
    酒後，駕駛該重型機車自該PUB 出發，沿臺北市○○○路行
    駛，欲返回其上揭住處，嗣為警在上址攔檢查獲之事實坦承
    不諱，惟辯稱：伊於97年8月17日5時許下班後，駕駛該重型
    機車前往臺北市○○○路、敦化南路口附近「錢櫃KTV 」內
    飲酒，為警查獲時，伊僅係從人行道將該重型機車駛至機車
    停車格內，並非為警攔檢查獲等語。另以：原審並未考量伊
    僅係將該重型機車駛至停車格停妥而非駕車上路之事實，其
    量刑過重，為此提起上訴，請求從輕量刑。
三、經查，上開事實，業據被告於警詢、檢察官偵訊時坦承無訛
    ，復有酒精測定表、臺北市政府警察局舉發違反道路交通管
    理事件通知單、生理平衡檢測表及測試觀察紀錄表各1 紙在
    卷可按，堪信為真實。雖被告以前開情詞置辯，然非但與其
    先前於警詢及檢察官偵訊時之陳述迥異，且查無證據足認屬
    實，顯見其上開辯解之詞，不足採信。故本件事證明確，被
    告犯行洵堪認定，應依法論科。
四、核被告所為，係犯刑法第185條之3服用酒類，不能安全駕駛
    動力交通工具而駕駛罪。又關於刑之量定係實體上賦予法院
    得為自由裁量之事項，倘其未逾越法律所規定之範圍或濫用
    其權限，即不得任意指摘為違法或不當。從而，原審認被告
    犯行明確，經審酌其犯罪情節，並參酌被告犯罪之動機、目
    的、手段、所造成之危害、素行、生活狀況及智識程度等一
    切情狀，依刑事訴訟法第449條第1項前段、第3項、第454條
    第2項，刑法第185條之3、第42條第3項前段，刑法施行法第
    1條之1第1 項，逕以簡易判決量處科罰金新臺幣15萬元，並
    諭知易服勞役之折算標準，經核其認定事實及適用法律並無
    不法，量刑亦稱妥適。是被告上訴意旨以其僅係駕駛該重型
    機車至停車格停放及原審量刑過重，均無理由，應予駁回。
據上論斷，應依刑事訴訟法第455之1條第1項、第3項、第368 條
，判決如主文。
本案經檢察官郭昭吟到庭執行職務
中    華    民    國    98    年    2     月    27    日
                  刑事第十八庭  審判長法  官  胡宗淦
                                      法  官  林芳華
                                      法  官  彭慶文
上正本證明與原本無異。
不得上訴。
                                      書記官  陳怡君
中    華    民    國    98    年    2     月    27    日


司法院資訊處製作；財團法人民間司法改革基金會備份。
